---
title: "Estado de las Pesquerias de Algas"
author: "Jorge Cornejo"
date: "29 de mayo de 2019"
output:
  pdf_document:
    toc: true
    number_sections: true
    toc_depth: 4
---

```{r setup, include=FALSE}
knitr::opts_chunk$set(echo = T)
knitr::opts_chunk$set(results = 'asis')
knitr::opts_chunk$set(warning = FALSE)
knitr::opts_chunk$set(message = FALSE)
knitr::opts_chunk$set(fig.width  = 4)
knitr::opts_chunk$set(fig.height = 4)
knitr::opts_chunk$set(fig.align = "center")

```

```{r paquetes, echo=FALSE}
require(dplyr)
require(ggplot2)
require(data.table)
require(readxl)
require(janitor)
```


## Resumen

Poner algo aqui cuando este la idea mas concreta!!

## Introducci칩n

Utilizando los datos obtenidos desde el Sernapesca, sobre desembarcos por a침o y caleta

### Exploracion de los datos

Se explora la serie temporal de los datos para conocer rangos y disponibilidad de iformaci칩n por regi칩n y especies.



```{r pressure, eval=FALSE}
desembarque <- read_excel(
  "G:/Mi unidad/Sede_Talcahuano/Proyectos/Algas/Datos/Desembarques.xlsx", skip = 1)
precios     <- read_excel(
  "G:/Mi unidad/Sede_Talcahuano/Proyectos/Algas/Datos/Precios.xls", skip = 1)

# caletas <- caletas %>%
#   clean_names() %>%
#   gather(mes, captura, 7:18) %>%
#   na.omit(captura) %>%
#   mutate(mes=replace(mes, mes=="ene", 1)) %>% 
```

Note that the `echo = FALSE` parameter was added to the code chunk to prevent printing of the R code that generated the plot.
