---
title: "Estado de las Pesquerias de Algas"
author: | 
  | Jorge Cornejo Donoso
  | IFOP Talcahuano
date: "29 de mayo de 2019"
output:
  pdf_document:
    toc: true
    number_sections: true
    toc_depth: 4
---

```{r setup, include=FALSE}
knitr::opts_chunk$set(echo = T)
knitr::opts_chunk$set(results = 'asis')
knitr::opts_chunk$set(warning = FALSE)
knitr::opts_chunk$set(message = FALSE)
knitr::opts_chunk$set(fig.width  = 4)
knitr::opts_chunk$set(fig.height = 4)
knitr::opts_chunk$set(fig.align = "center")

```

```{r paquetes, echo=FALSE}
require(dplyr)
require(ggplot2)
require(data.table)
require(readxl)
require(janitor)
```


# Resumen

Poner algo aqui cuando este la idea mas concreta!!

# Introducción

Utilizando los datos obtenidos desde el Sernapesca, sobre desembarcos por año y caleta

## Exploracion de los datos

Se explora la serie temporal de los datos para conocer rangos y disponibilidad de iformación por región y especies.

### Precios

Se trabaja en primera instancia con el archivo de precios, que tiene los años separados  
por hoja en el archivo excel.

Hay varias de estas hora que son diferentes, por lo que hay que hacer una lectura manual de cada una de ellas, cambiar los nombres y finalmente compilar el set de datos en un **dataset**. Solo muestro 2 de todo el proceso.

```{r precios}
precios1995     <- read_excel(
  "G:/Mi unidad/Sede_Talcahuano/Proyectos/Algas/Datos/Precios.xls", sheet = 1, skip = 3)
precios1996     <- read_excel(
  "G:/Mi unidad/Sede_Talcahuano/Proyectos/Algas/Datos/Precios.xls", sheet = 2, skip = 3)

```

```{r preciosHidden, echo=FALSE}
precios1997     <- read_excel(
  "G:/Mi unidad/Sede_Talcahuano/Proyectos/Algas/Datos/Precios.xls", sheet = 3, skip = 3)
precios1998     <- read_excel(
  "G:/Mi unidad/Sede_Talcahuano/Proyectos/Algas/Datos/Precios.xls", sheet = 4, skip = 3)
precios1999     <- read_excel(
  "G:/Mi unidad/Sede_Talcahuano/Proyectos/Algas/Datos/Precios.xls", sheet = 5, skip = 3)
precios2000     <- read_excel(
  "G:/Mi unidad/Sede_Talcahuano/Proyectos/Algas/Datos/Precios.xls", sheet = 6, skip = 3)

precios2001     <- read_excel(
  "G:/Mi unidad/Sede_Talcahuano/Proyectos/Algas/Datos/Precios.xls", sheet = 7, skip = 2)

precios2002     <- read_excel(
  "G:/Mi unidad/Sede_Talcahuano/Proyectos/Algas/Datos/Precios.xls", sheet = 8, skip = 3)

precios2003     <- read_excel(
  "G:/Mi unidad/Sede_Talcahuano/Proyectos/Algas/Datos/Precios.xls", sheet = 9, skip = 2)
precios2004     <- read_excel(
  "G:/Mi unidad/Sede_Talcahuano/Proyectos/Algas/Datos/Precios.xls", sheet = 10, skip = 2)

precios2005     <- read_excel(
  "G:/Mi unidad/Sede_Talcahuano/Proyectos/Algas/Datos/Precios.xls", sheet = 11, skip = 3)
precios2006     <- read_excel(
  "G:/Mi unidad/Sede_Talcahuano/Proyectos/Algas/Datos/Precios.xls", sheet = 12, skip = 3)
precios2007     <- read_excel(
  "G:/Mi unidad/Sede_Talcahuano/Proyectos/Algas/Datos/Precios.xls", sheet = 13, skip = 3)

precios2008     <- read_excel(
  "G:/Mi unidad/Sede_Talcahuano/Proyectos/Algas/Datos/Precios.xls", sheet = 13, skip = 4)
precios2009     <- read_excel(
  "G:/Mi unidad/Sede_Talcahuano/Proyectos/Algas/Datos/Precios.xls", sheet = 14, skip = 4)
precios2010     <- read_excel(
  "G:/Mi unidad/Sede_Talcahuano/Proyectos/Algas/Datos/Precios.xls", sheet = 15, skip = 4)
precios2011     <- read_excel(
  "G:/Mi unidad/Sede_Talcahuano/Proyectos/Algas/Datos/Precios.xls", sheet = 16, skip = 4)
precios2012     <- read_excel(
  "G:/Mi unidad/Sede_Talcahuano/Proyectos/Algas/Datos/Precios.xls", sheet = 17, skip = 4)
precios2013     <- read_excel(
  "G:/Mi unidad/Sede_Talcahuano/Proyectos/Algas/Datos/Precios.xls", sheet = 18, skip = 4)
precios2014     <- read_excel(
  "G:/Mi unidad/Sede_Talcahuano/Proyectos/Algas/Datos/Precios.xls", sheet = 19, skip = 4)

precios2015     <- read_excel(
  "G:/Mi unidad/Sede_Talcahuano/Proyectos/Algas/Datos/Precios.xls", sheet = 20, skip = 5)
precios2016     <- read_excel(
  "G:/Mi unidad/Sede_Talcahuano/Proyectos/Algas/Datos/Precios.xls", sheet = 21, skip = 5)
precios2017     <- read_excel(
  "G:/Mi unidad/Sede_Talcahuano/Proyectos/Algas/Datos/Precios.xls", sheet = 22, skip = 5)
precios2018     <- read_excel(
  "G:/Mi unidad/Sede_Talcahuano/Proyectos/Algas/Datos/Precios.xls", sheet = 23, skip = 5)

```

Ahora se corrigen los nombre de las columnas de los datos.

```{r nameCol}
nombres <- c("agno", "mes", "region", "cod_caleta", "nombre_caleta", 
             "cod_specie", "nombre_especie", "precios", "vol_transaccion", 
             "destino", "tipo_de_especie")
precios1995 <- select(precios1995, -c('GRUPO DE ESPECIES'))

names(precios1995) <- names(precios1996) <- names(precios1997) <- nombres
names(precios1998) <-  nombres 
names(precios2001) <- names(precios2002) <- names(precios2002) <- nombres 
names(precios2003) <- names(precios2004) <- nombres 


precios <- rbind(precios1995, precios1996, precios1997, precios1998, 
              precios2001, precios2002, precios2003, precios2004)

names(precios1999) <- names(precios2000) <-
  
```




```{r pressure, eval=FALSE}
desembarque <- read_excel(
  "G:/Mi unidad/Sede_Talcahuano/Proyectos/Algas/Datos/Desembarques.xlsx", skip = 1)
precios     <- read_excel(
  "G:/Mi unidad/Sede_Talcahuano/Proyectos/Algas/Datos/Precios.xls", skip = 1)

# caletas <- caletas %>%
#   clean_names() %>%
#   gather(mes, captura, 7:18) %>%
#   na.omit(captura) %>%
#   mutate(mes=replace(mes, mes=="ene", 1)) %>% 
```



